臺灣高等法院臺中分院刑事裁定
110年度聲字第1114號
聲  請  人
即  被  告  張青田



選任辯護人  張淑琪  律師（法律扶助律師）
上列聲請人即被告因違反毒品危害防制條例案件（本院110年度
上訴字第679號），聲請具保停止羈押，本院裁定如下：
    主  文
聲請駁回。
    理  由
一、本件聲請人即被告張青田（下稱被告）聲請意旨略以：被告
　　否認販賣毒品，而本案證人業經原審全部傳喚到庭逐一訊問
    完畢，被告於本院亦無聲請傳喚其他證人，當無串證疑慮。
    至於被告所犯罪名縱使符合刑事訴訟法第101條第1項第3款
    情形，仍須具有非予羈押，顯難進行追訴、審判或執行之羈
    押必要性，始得為強制處分。羈押乃嚴重侵害人民基本權，
    如有其他可替代之手段時，應選擇干預基本權最小者為之，
    且應符合比例原則之要求，爰請法院准予被告具保停止羈押
    等語。
二、按被告經法官訊問後，認為犯罪嫌疑重大，而有下列情形之
    一，非予羈押，顯難進行追訴、審判或執行者，得羈押之：
    ㈠逃亡或有事實足認為有逃亡之虞者。㈡有事實足認為有湮
    滅、偽造、變造證據或勾串共犯或證人之虞者。㈢所犯為死
    刑、無期徒刑或最輕本刑為5年以上有期徒刑之罪，有相當
    理由認為有逃亡、湮滅、偽造、變造證據或勾串共犯或證人
    之虞者。刑事訴訟法第101條第1項定有明文。是刑事訴訟對
    被告之羈押，本質上係以使訴訟程序得順利進行或為保全證
    據或為保全對被告刑罰之執行為目的，而對被告所實施之剝
    奪人身自由之強制處分，則對被告有無羈押及延長羈押之必
    要，當由法院以上述羈押之目的依職權為目的性之裁量。又
    按刑事被告經法院訊問，有無羈押之必要，乃事實問題，屬
    事實審法院得依職權裁量之事項，應許由法院斟酌訴訟進行
    程度及其他一切情事而為認定；又聲請停止羈押，除有刑事
    訴訟法第114條各款所列情形之一不得駁回者外，准許與否
    ，該管法院有自由裁量之權（最高法院46年台抗字第6號、4
    6年台抗字第21號裁定要旨可資參照）。另按刑事訴訟法第
    101條第1項第3款規定之羈押，係因被告所犯為死刑、無期
    徒刑或最輕本刑為5年以上有期徒刑之罪者，其可預期判決
    之刑度既重，該被告為規避刑罰之執行而妨礙追訴、審判程
    序進行之可能性增加，國家刑罰權有難以實現之危險，該規
    定旨在確保訴訟程序順利進行，使國家刑罰權得以實現，以
    維持重大之社會秩序及增進重大之公共利益，其目的洵屬正
    當；又基於憲法保障人民身體自由之意旨，被告犯上開條款
    之罪嫌疑重大者，仍應有相當理由認為其有逃亡、湮滅、偽
    造、變造證據或勾串共犯或證人等之虞，法院斟酌命該被告
    具保、責付或限制住居等侵害較小之手段，均不足以確保追
    訴、審判或執行程序之順利進行，始符合該條款規定，非予
    羈押，顯難進行追訴、審判或執行之要件，此際羈押乃為維
    持刑事司法權有效行使之最後必要手段，於此範圍內，尚未
    逾越憲法第23條規定之比例原則，符合司法院釋字第392號
    、第653號、第654號解釋意旨，與憲法第8條保障人民身體
    自由及第16條保障人民訴訟權之意旨，尚無違背（司法院大
    法官釋字第665號解釋理由書可資參照）。
三、經查：
  ㈠本件被告張青田因違反毒品危害防制條例案件，前經本院法
    官訊問後，認為被告涉犯修正前毒品危害防制條例第4條第1
    項之販賣第一級毒品等罪嫌，犯罪嫌疑重大，有刑事訴訟法
    第101條第1項第1款、第3款之情形，非予羈押，顯難進行審
    判，於民國110年4月1日裁定執行羈押在案。
  ㈡本案被告涉犯修正前毒品危害防制條例第4條第1項之販賣第
    一級毒品罪，業經原審判決被告應執行有期徒刑10年6月，
    足見被告犯罪嫌疑重大，且所犯販賣第一級毒品罪為死刑、
    無期徒刑或最輕本刑為5年以上有期徒刑之重罪，而重罪常
    伴有逃亡之高度可能，係趨吉避凶、脫免刑責、不甘受罰之
    基本人性，衡諸被告因已受重刑之諭知，可預期被告逃匿以
    規避審判程序進行及刑罰執行之可能性甚高，確有相當理由
    認為其有逃亡之虞；又本件經被告上訴後，目前尚在本院審
    理中，本院經斟酌全案情節、被告犯行所生之危害、對其自
    由拘束之不利益及防禦權行使限制之程度後，認若以命具保
    、責付或限制住居等侵害較小之手段，均不足以確保後續審
    判或將來執行程序之順利進行，為確保訴訟程式之順利進行
    及國家刑罰權之具體實現，仍有繼續羈押被告之必要，此與
    司法院釋字第665號解釋意旨並不相悖。至聲請意旨雖以本
    案相關證人業經原審傳訊完畢，被告於本院無聲請傳喚其他
    證人，當無串證之虞為由，聲請具保停止羈押，惟本院並未
    以刑事訴訴法第101條第2款串證或湮滅證據之虞作為羈押理
    由，是被告及其辯護人此部分所指，顯有誤會。
　㈢此外，查被告並無符合刑事訴訟法第114條各款所列之情形，
    復審酌全卷及相關事證，並斟酌訴訟進行程度及其他一切情
    事，本院認被告之羈押原因及羈押必要性均仍存在，從而，
    被告聲請具保停止羈押，為無理由，自難准許，應予駁回。
據上論斷，依刑事訴訟法第220條，裁定如主文。
中　　華　　民　　國　　110 　年　　5 　　月　　4 　　日
            刑事第五庭    審判長法　官  鄭  永  玉
　　　　　　　　　　　　        法　官  卓  進  仕
　　　　　　　　　　　　　      法　官  許  文  碩  
以上正本證明與原本無異。
如不服本裁定，應於收受送達後5日內向本院提出抗告書狀（須
附繕本）。
                                書記官  林  育  萱
　　　　　　　　　　　　　　　　
中　　華　　民　　國　　110 　年　　5 　　月　　4 　　日